# 请教陈版主：关于非政策性搬迁导致的固定资产会计估计变更

提问人：cbw_10_— 时间：2022-12-10 10:04:16
请教陈版主：目前A公司经政府要求 2025 年进行搬迁，政府根据第三方机构评估厂房、机器设备、土地使用权的评估金额进行补偿。公司参照补偿金额，将账面价值低于评估价格的资产自评估报告日起（假设 2022 年）停止计提折旧，将账面价值高于评估价格的资产自评估报告起（假设 2022 年）加速计提折旧。同时，均调整资产使用年限至搬迁时点 2025 年。
请问版主：
1. 如果该评估价格被视为资产处置时点的处置价格，该价格是否可以同等于相关资产的预计净残值，进行预计净残值的会计估计变更处理呢？
2. 目前，公司对于停止计提折旧部分的资产，看似是按照“持有待售”方式处理，实际不满足持有待售的定义，是否可以在2022-2025搬迁执行前依旧视为固定资产，却不计提折旧？
3. 如果评估资产打包视为一个CGU，评估价格高于账面价值，其CGU不存在减值，但账面价值高于评估价格的资产是否还要单独进行减值评估？
4. 上述事项，应当执行会计估计变更处理吗？还是实际按照正常使用年限和直线法摊销，当 2025 年做资产处置处理，或者 2024 年年末视为持有待售？
诚挚感谢答复~~

回答人：chenyiwei
1 、可以进行预计净残值的会计估计变更。但如果该项变更导致剩余使用期间内需计提的折旧减少的，则不建议进行该项变更，以免导致折旧少提，成本费用少计。
2 、可以在2022-2025搬迁执行前依旧视为固定资产（不满足持有待售条件），同时继续计提折旧（按变更后的折旧年限和预计净残值）。
3 、账面价值高于评估价格的资产还要单独进行减值评估。
4 、如果到 2024 年末尚未停产，则即使距离搬迁不足一年，也不能作为持有待售。